臺灣新北地方法院刑事裁定
111年度聲字第1093號
聲  請  人  臺灣新北地方檢察署檢察官
被      告  陳正明



上列聲請人因受刑人數罪併罰有二裁判以上，聲請定其應執行之
刑（111年執聲字第787號），本院裁定如下：
    主  文
陳正明所犯如附表所示各罪所處之刑，應執行有期徒刑拾壹年。
    理  由
一、聲請意旨略以：受刑人陳正明因犯如附表所示之罪，先後判
    決確定如附表，應依刑法第53條及第51條第5款，定其應執
    行之刑，爰依刑事訴訟法第477條第1項聲請裁定等語。
二、按數罪併罰，有二裁判以上者，依刑法第51條之規定，定其
    應執行之刑；宣告多數有期徒刑者，於各刑中之最長期以上
    ，各刑合併之刑期以下，定其刑期。但不得逾三十年，刑法
    第53條、第51條第5款分別定有明文。又法律上屬於自由裁
    量事項，尚非概無法律性之拘束，在法律上有其外部界限及
    內部界限。前者法律之具體規定，使法院得以具體選擇為適
    當裁判，此為自由裁量之外部界限。後者法院為自由裁量時
    ，應考量法律之目的，法律秩序之理念所在，此為自由裁量
    之內部界限。法院為裁判時，二者均不得有所踰越。在數罪
    併罰而有二裁判以上，應定其應執行刑之案件，法院所為刑
    之酌定，固屬自由裁量事項，然對於法律之內、外部界限，
    仍均應受其拘束。末按，數罪併罰中之一罪，依刑法規定得
    易科罰金，若因與不得易科之他罪併合處罰結果而不得易科
    罰金時，原可易科部分所處之刑，自亦無庸為易科折算標準
    之記載（司法院釋字第144號、第679號解釋參照）。
三、經查：
　㈠本件受刑人所犯如附表所示之罪，業經臺灣高等法院、臺灣
    士林地方法院、臺灣基隆地方法院、臺灣桃園地方法院、臺
    灣臺北地方法院、臺灣高雄地方法院、臺灣嘉義地方法院、
    臺灣橋頭地方法院及本院判處如附表所示之刑，並於如附表
    所載之日期確定在案，有臺灣高等法院被告前案紀錄表及各
    該刑事判決書各1份在卷可稽。又受刑人所犯如附表編號1至
    25、27所示之罪屬得易科罰金之罪，附表編號26所示之罪則
    係不得易科罰金之罪，依刑法第50條第1項但書、第2項之規
    定，須經受刑人請求檢察官聲請定其應執行刑者，始得依刑
    法第51條規定定之，茲受刑人就附表所示之各罪，業已於民
    國111年3月22日具狀請求檢察官聲請合併定其應執行之刑，
    此有定刑聲請切結書1份存卷可佐。再者，本院係犯罪事實
    最後判決之法院，是檢察官聲請定其應執行之刑，本院審核
    認聲請為正當，應予准許。
　㈡又受刑人所犯如附表編號6所示24罪，前經臺灣臺北地方法院
    以109年度易字第40號判決定應執行有期徒刑2年6月，嗣經
    臺灣高等法院以109年度上易字第994號判決上訴駁回而確定
    ；如附表編號7所示2罪，前經臺灣高雄地方法院以108年度
    簡字第4177號判決定應執行有期徒刑5月，嗣經同法院第二
    審合議庭以109年度簡上字第82號判決上訴駁回而確定；如
    附表編號8所示4罪，前經臺灣高等法院以109年度上易字第9
    55號判決定應執行有期徒刑8月確定；如附表編號9所示7罪
    ，前經臺灣臺北地方法院以109年度簡字第533號判決定應執
    行有期徒刑1年，嗣經同法院第二審合議庭以109年度簡上字
    第82號判決上訴駁回而確定；如附表編號13所示2罪，前經
    本院以109年度審易字第1218號判決定應執行有期徒刑5月確
    定；如附表編號16所示3罪，前經臺灣嘉義地方法院以109年
    度易字第34號、第387號、第393號判決定應執行有期徒刑1
    年確定；如附表編號18所示4罪，前經臺灣橋頭地方法院以1
    09年度簡字第804號、第805號判決定應執行有期徒刑10月確
    定；如附表編號19所示4罪，前經臺灣臺北地方法院以109年
    度審簡字第1703號判決定應執行有期徒刑8月確定；如附表
    編號21所示4罪，前經臺灣士林地方法院以109年度易字第41
    5號判決定應執行有期徒刑1年，嗣經臺灣高等法院以109年
    度上易字第2129號判決上訴駁回而確定；如附表編號22所示
    3罪，前經臺灣士林地方法院以109年度審易字第1044號判決
    定應執行有期徒刑8月，嗣經臺灣高等法院以109年度上易字
    第2059號判決上訴駁回而確定；如附表編號23所示2罪，前
    經本院以109年度審易字第1763號判決定應執行有期徒刑7月
    ，嗣經臺灣高等法院以109年度上易字第2469號判決上訴駁
    回而確定；如附表編號24所示3罪，前經臺灣橋頭地方法院
    以109年度簡字第2457號判決定應執行有期徒刑5月確定，揆
    諸前揭說明，本院定其應執行刑，不得逾越刑法第51條第5
    款所定法律之外部界限，即不得重於附表編號1至27所示之7
    7罪宣告刑之總和，亦應受內部界限之拘束，即不得重於上
    開所定應執行刑及附表編號1至5、10至12、14、15、17、20
    、25至27所示各罪宣告刑之總和（即有期徒刑15年2月）。
    本院審酌受刑人所犯前述各罪之不法及罪責程度、對其施以
    矯正之必要性與適當性，並斟酌受刑人於定刑聲請切結書意
    見欄，就本件定執行刑表示無意見等語，爰就受刑人所犯前
    述77罪，定其應執行有期徒刑如主文所示。又本件受刑人所
    犯如附表編號1至25、27所示之犯行，為得易科罰金之罪，
    則揆諸前揭說明，附表編號1至25、27所示之罪與編號26所
    示不得易科罰金之罪合併處罰結果，本院於定執行刑時，自
    無庸為易科罰金之諭知，附此敘明。
四、依刑事訴訟法第477條第1項，刑法第50條第2項、第53條、
    第51條第5款，裁定如主文。
中    華    民    國   111    年    5     月    5    日
                  刑事第六庭  法  官  葉逸如
以上正本證明與原本無異。
如不服本裁定，應於裁定送達後5日內敘明抗告理由，向本院提
出抗告狀。
                              書記官  邱瀚群
中　　華　　民　　國　　111 　年　　5 　　月　　5 　　日